【裁判字號】    98,消債更,134
【裁判日期】    981111
【裁判案由】    更生事件
【裁判全文】
臺灣屏東地方法院民事裁定           98年度消債更字第134號
聲  請  人
即 債務 人  甲○○○
上列當事人聲請消費者債務清理事件，本院裁定如下：
    主  文
債務人甲○○○自中華民國九十八年十一月二十四日十二時起開
始更生程序。
命司法事務官進行本件更生程序。
    理  由
一、按債務人不能清償債務或有不能清償之虞；且無擔保或無優
    先權之債務總額未逾新臺幣一千二百萬元者，於法院裁定開
    始清算程序或宣告破產前，得向法院聲請更生；又法院開始
    更生程序之裁定，應載明其年、月、日、時，並即時發生效
    力，消費者債務清理條例第3 條、第42條第1 項、第45條第
    1 項分別定有明文。次按法院裁定開始更生或清算程序後，
    得命司法事務官進行更生或清算程序，必要時得選任律師、
    會計師或其他適當之自然人或法人一人為監督人或管理人，
    同條例第16條第1 項亦有明文。
二、本件債務人聲請意旨略以：其就新臺幣（下同）1,396,572
    元債務有不能清償之情事，曾於95年間以書面向最大債權金
    融機構國泰世華商業銀行請求依「中華民國銀行公會會員辦
    理消費金融案件無擔保債務協商機制」共同協商債務清償方
    案，嗣協商成立，約定自95年7 月起，分96期，每月應繳金
    額為21,192元，惟因債務人原所任職之宏基淋膜紙業有限公
    司（下稱宏基淋膜紙業公司）平均薪資約為35,741元，於扣
    除個人及生活必要支出18,830元後，每月僅餘16,911元可供
    清償，並值配偶懷孕，已不足償付協商金額；且於97年10月
    20日因債權人之強勢催收離職，致履行22期後因顯有重大困
    難而毀諾，此並非債務人主觀上惡意不履行協商，實係客觀
    上確有不可歸責於債務人之事由。又其無擔保或無優先權之
    債務總額未逾1,200 萬元，復未經法院裁定開始清算程序或
    宣告破產，爰向本院聲請更生等語。
三、經查，債務人所主張之上開事實，業據其提出與所述相符之
    債權人清冊、財產暨收入狀況說明書、協商成立協議書暨無
    擔保債務還款計劃影本、財政部台灣省南區國稅局95、96年
    度綜合所得稅各類所得資料清單、財產歸屬資料清單、財團
    法人金融合徵信中心當事人查詢個人資料（信用報告）回覆
    書、戶籍謄本、離職證明書、存摺影本、勞工保險被保險人
    投保資料表、協商金額繳款證明等件為證，應堪信實。債務
    人固於98年4 月6 日再行復職宏基淋膜紙業公司，按98年6
    月之所得僅22,497元，顯不足繳納協商約定之金額21,192元
    ，尚難認有可歸責之事由；再參酌其名下除僅有門牌號碼屏
    東縣三地門鄉○地村○○路○ 段69號房屋外（依房屋稅單所
    載現值57,200元），並無其他有變現價值之動產可資為清償
    之憑藉，又查無債務人有消費者債務清理條例第6條 第3 項
    、第8 條或第46條各款所定駁回更生聲請之事由存在，則債
    務人聲請更生，應屬有據，爰裁定如主文第一項所示，並命
    司法事務官進行本件更生程序。
中    華    民    國    98    年    11    月    11    日
                        民事庭法官  吳思怡
上為正本係照原本作成
本件不得抗告
中    華    民    國    98    年    11    月    11    日
                        書  記  官  滕一珍

司法院資訊處製作；財團法人民間司法改革基金會備份。
